【裁判字號】    99,消債更,211
【裁判日期】    991029
【裁判案由】    更生事件
【裁判全文】
臺灣板橋地方法院民事裁定           99年度消債更字第211號
聲  請  人
即 債 務人  甲○○
代  理  人  陳昭全律師
上列當事人因消費者債務清理事件，聲請更生，本院裁定如下：
    主  文
債務人甲○○自民國九十九年十月二十九日下午四時起開始更生
程序。
本件得由司法事務官進行更生程序。
    理  由
一、按法院開始更生程序之裁定，應載明其年、月、日、時，並
    即時發生效力；法院裁定開始更生或清算程序後，得命司法
    事務官進行更生或清算程序。消費者債務清理條例第45條第
    1 項、第16條第1 項前段分別定有明文。
二、本件聲請人主張略以：其積欠債務共新台幣（下同）3,622,
    339 元，於消費者債務清理條例施行後，曾於民國99年5 月
    5 日，以書面向最大債權金融機構國泰世華商業銀行股份有
    限公司（下稱國泰世華商銀）請求共同協商債務清償方案，
    惟雙方前置協商不成立。聲請人任職於台北縣私立大城堡托
    兒所，每月收入22,000元，而國泰世華商銀所提還款條件為
    120 期，年利率6%，每期還款9,283 元，惟因聲請人另有民
    間債務仍待清償，故無法負擔國泰世華商銀提出之前置協商
    還款方案，是有不能清償之情事，復未經法院裁定開始清算
    程序或宣告破產，爰依法聲請更生等語。
三、經查，聲請人上開主張之事實，業據提出身分證正反面影本
    、戶籍謄本、財政部臺灣省北區國稅局95至98年度綜合所得
    稅各類所得資料清單、全國財產稅總歸戶財產查詢清單、薪
    資證明書、大眾銀行存摺影本、財產及收入狀況說明書、債
    權人清冊、財團法人金融聯合徵信中心當事人綜合信用報告
    、臺北縣蘆洲市調解委員會調解書影本、還款同意書影本、
    前置協商不成立通知書、勞工保險被保險人投保資料表、中
    央健康保險局保險對象投保歷史明細、水、電、電信費用收
    據、民間債務金額明細表影本、民間債務付款收據暨自動櫃
    員機交易明細表影本、新光人壽保險股份有限公司保險單影
    本、機車行車執照正反面影本、瓦斯費收據影本、聲請人之
    前配偶乙○○書立之說明書影本、房屋租賃契約書及繳款明
    細影本、聲請人之子丙○○、前配偶乙○○之財政部臺灣省
    北區國稅局95至98年度綜合所得稅各類所得資料清單及全國
    財產稅總歸戶財產查詢清單、台北縣三重地政事務所他項權
    力證明書影本等為證，本件又查無債務人有消費者債務清理
    條例第6 條第3 項、第8 條或第46條各款所定駁回更生聲請
    之事由存在，則聲請人聲請更生，洵屬有據，爰裁定如主文
    。
四、另聲請人應於更生程序開始後，由債權人會議可決或由法院
    裁定認可其更生方案後方能實行，倘未能經債權會議可決或
    經法院裁定認可，則依消費者債務清理條例第61條規定，應
    續行清算程序，故本件聲請人仍應提出足以為債權人接受或
    經法院認為公允之更生方案以供採擇，附此敘明。
中    華    民    國    99    年    10    月    29    日
                  民事第一庭    法  官  陳翠琪
上為正本係照原本作成
本件不得抗告
本裁定已於99年10月29日下午4 時公告
中    華    民    國    99    年    10    月    29    日
                                書記官  簡曉君

司法院資訊處製作；財團法人民間司法改革基金會備份。
